【裁判字號】    98,訴,2650
【裁判日期】    980831
【裁判案由】    毒品危害防制條例
【裁判全文】
臺灣板橋地方法院刑事判決              98年度訴字第2650號
公  訴  人  臺灣板橋地方法院檢察署檢察官
被      告  甲○○
上列被告因毒品危害防制條例案件，經檢察官提起公訴（98年度
毒偵字第4088號），本院依簡式審判程序判決如下：
    主  文
甲○○施用第一級毒品，累犯，處有期徒刑拾月。
    事  實
一、甲○○前因施用毒品案件，經本院以87年度毒聲字第145 號
    裁定送觀察、勒戒後，認有繼續施用毒品之傾向，再經本院
    以87年度毒聲字第471 號裁定令入戒治處所施以強制戒治，
    嗣因成效良好，經本院以88年度毒聲字第3397號裁定停止戒
    治，所餘期間付保護管束，惟因其於保護管束期間內，違反
    保護管束應遵守事項情節重大，復經本院以88年度毒聲字第
    2785號裁定撤銷停止戒治，令入戒治處所施以強制戒治，嗣
    於民國89年3 月29日執行完畢釋放出所，並由臺灣板橋地方
    法院檢察署檢察官以89年度戒毒偵字第264 號為不起訴處分
    確定。惟其於上開強制戒治執行完畢釋放後五年內，復因於
    89年8 、9 月間某日起至90年4 月6 、7 日止連續施用第一
    級、第二級毒品案件，經臺灣彰化地方法院以90年度訴字第
    284 號刑事判決分別判處有期徒刑二年、十月，應執行有期
    徒刑二年八月確定。甲○○入監執行後，於93年3 月12日縮
    短刑期假釋出監，並付保護管束，惟其於保護管束期間內，
    因違反保護管束應遵守事項情節重大，遂經撤銷假釋再入監
    執行殘刑有期徒刑七月又三日，嗣於94年8 月24日縮刑期滿
    執行完畢。
二、詎甲○○仍未悛悔，復基於施用第一級毒品海洛因（下稱海
    洛因）及第二級毒品甲基安非他命（下稱甲基安非他命）之
    犯意，於98年5 月8 日凌晨1 時許，在臺北縣三峽鎮某公園
    內，以將海洛因及甲基安非他命粉末置於吸食器內，再以火
    燒烤下方使其產生煙霧而加以吸用之方式，同時非法施用海
    洛因及甲基安非他命一次。嗣於98年5 月8 日上午11時20分
    許，在臺北縣三重市○○路○段與長樂街之交叉路口因另案
    通緝為警查獲，經警採集其尿液，送驗結果呈鴉片類（嗎啡
    ）及甲基安非他命類陽性反應，始悉上情。
三、案經臺北縣政府警察局三重分局報請臺灣板橋地方法院檢察
    署檢察官偵查起訴。
    理  由
一、本件被告甲○○所犯係死刑、無期徒刑、最輕本刑為三年以
    上有期徒刑以外之罪，其於準備程序中就被訴事實為有罪之
    陳述，經法官告知簡式審判程序之旨，並聽取公訴人及被告
    之意見後，本院業已於98年8 月19日依刑事訴訟法第273 條
    之1 第1 項之規定，合議裁定由受命法官獨任進行簡式審判
    程序，合先敘明。
二、前揭事實業據被告於警詢、偵查及本院審理中均供承不諱，
    而其於上開時、地為警查獲後所採尿液，經送臺灣檢驗科技
    股份有限公司以EIA 酵素免疫分析法初步檢驗，再以GC/MS
    氣相層析質譜儀法確認檢驗結果，確均呈鴉片類（嗎啡）及
    甲基安非他命類陽性反應乙節，亦有該公司98年5 月25日編
    號：UL/2009/50240 號濫用藥物檢驗報告、臺北縣政府警察
    局查獲毒品案件尿液檢體監管紀錄表各一紙附卷可稽，被告
    之自白既有上開證據足資補強，應堪信為真實。據此，本案
    事證明確，被告犯行堪以認定。
三、經查被告前因施用毒品案件，經本院以87年度毒聲字第145
    號裁定送觀察、勒戒後，認有繼續施用毒品之傾向，再經本
    院以87年度毒聲字第471 號裁定令入戒治處所施以強制戒治
    ，嗣因成效良好，經本院以88年度毒聲字第3397號裁定停止
    戒治，所餘期間付保護管束，惟因其於保護管束期間內，違
    反保護管束應遵守事項情節重大，復經本院以88年度毒聲字
    第2785號裁定撤銷停止戒治，令入戒治處所施以強制戒治，
    嗣於89年3 月29日執行完畢釋放出所，並由臺灣板橋地方法
    院檢察署檢察官以89年度戒毒偵字第264 號為不起訴處分確
    定。惟其於上開強制戒治執行完畢釋放後五年內，復因於89
    年8 、9 月某日起至90年4 月6 、7 日期間連續施用第一級
    、第二級毒品案件，經臺灣彰化地方法院以90年度訴字第28
    4 號刑事判決分別判處有期徒刑二年、十月，應執行有期徒
    刑二年八月確定等情，有上開裁定書、判決書及臺灣高等法
    院被告前案紀錄表各一份在卷可按。被告既曾於因施用毒品
    案件而經強制戒治執行完畢釋放後之五年內，再犯毒品危害
    防制條例第10條第1 項、第2 項所定之施用第一級、第二級
    毒品罪，並經法院判刑確定，即屬「五年內再犯」之情形，
    再犯率甚高，原所實施之觀察、勒戒及強制戒治已無法收其
    實效，此次再犯上開條例第10條第1 項、第2 項之罪，即應
    依上開條例第23條第2 項之規定逕予論罪科刑。
四、論罪科刑部分：
(一)按海洛因、甲基安非他命分別為毒品危害防制條例第2 條第
    2 項第1 款、第2 款所定之第一級、第二級毒品，故核被告
    所為，係犯上開條例第10條第1 項之施用第一級毒品罪及同
    條第2 項之施用第二級毒品罪。其施用前持有海洛因、甲基
    安非他命之行為，均為其施用之高度行為所吸收，而不另論
    罪。被告以一行為同時施用海洛因及甲基安非他命，為想像
    競合犯，應依刑法第55條規定從一重依施用第一級毒品罪處
    斷。
(二)被告前因連續施用第一級、第二級毒品案件，經臺灣彰化地
    方法院以90年度訴字第284 號刑事判決分別判處有期徒刑二
    年、十月，應執行有期徒刑二年八月確定，經入監執行後，
    於93年3 月12日縮短刑期假釋出監，並付保護管束，惟其於
    保護管束期間內，因違反保護管束應遵守事項情節重大，遂
    經撤銷假釋，再入監執行殘刑有期徒刑七月又三日，嗣於94
    年8 月24日縮刑期滿執行完畢乙節，有上開被告前案紀錄表
    一份在卷可按，其受有期徒刑執行完畢後五年內，故意再犯
    本件有期徒刑以上之罪，為累犯，應依刑法第47條第1 項之
    規定加重其刑。
(三)本院爰審酌被告前已有因施用毒品而經觀察、勒戒、強制戒
    治及論罪科刑之紀錄，有上開被告前案紀錄表一份在卷可按
    ，猶再犯本件施用毒品犯行，可徵其悔意不深，遠離毒品之
    意志薄弱，惟其施用毒品係自戕行為，對他人法益尚無具體
    危害，及其施用毒品之動機，暨犯罪後坦承犯行之態度等一
    切情狀，量處如主文所示之刑，以資懲儆。
據上論斷，應依刑事訴訟法第273 條之1 第1 項、第299 條第1
項前段，毒品危害防制條例第10條第1 項、第2 項，刑法第11條
前段、第55條、第47條第1 項，判決如主文。
本案經檢察官吳宗光到庭執行職務。
中    華    民    國    98    年    8     月    31    日
                  刑事第十三庭  法  官 張紹省
以上正本證明與原本無異。
如不服本判決應於送達後十日內向本院提出上訴狀。
                                書記官 周雅玲
中    華    民    國    98    年    8     月    31    日
附錄本案論罪科刑法條全文：
毒品危害防制條例第10條
施用第一級毒品者，處六月以上五年以下有期徒刑。
施用第二級毒品者，處三年以下有期徒刑。


司法院資訊處製作；財團法人民間司法改革基金會備份。
